【裁判字號】    89,台上,7618
【裁判日期】    891214
【裁判案由】    偽造文書
【裁判全文】
最高法院刑事判決                              八十九年度台上字第七六一八號
    上  訴  人  甲○○
右上訴人因偽造文書案件，不服台灣高等法院中華民國八十九年九月三十日第二審判
決（八十九年度上訴字第三○三一號，起訴案號：台灣桃園地方法院檢察署八十八年
度偵字第一二二六四號），提起上訴，本院判決如左：
    主  文
上訴駁回。
    理  由
按刑事訴訟法第三百七十七條規定，上訴於第三審法院，非以判決違背法令為理由，
不得為之。是提起第三審上訴，應以原判決違背法令為理由，係屬法定要件。如果上
訴理由狀並未依據卷內訴訟資料，具體指摘原判決不適用何種法則或如何適用不當，
或所指摘原判決違法情事，顯與法律規定得為第三審上訴理由之違法情形，不相適合
時，均應認其上訴為違背法律上之程式，予以駁回。本件原判決綜合調查證據之結果
，認上訴人甲○○連續並牽連犯有刑法第二百十六條第二百十條行使偽造私文書，足
以生損害於他人罪，第三百三十九條第一項詐欺取財罪，及同法第三百二十條第一項
竊盜罪之事實，因認第一審判決依連續犯及牽連犯關係，從一重之前罪處斷，量處有
期徒刑肆月；匯豐銀行商戶存根正本貳張，及上海商業銀行商戶存根正本壹張上偽造
之「韋振輝」署押各壹枚均沒收，為無不合，予以維持，駁回上訴人在第二審之上訴
，已引用第一審判決書所記載之事實、證據及理由，詳認定犯罪事實之依據及憑以
認定之理由，從形式上觀察，原判決並無違背法令情形。又原審於民國八十九年九月
二十六日上午九時三十分行審判程序，已就上訴人之犯罪事實詳為調查（見原審卷第
十七至二十四頁），上訴意旨指摘未為調查，顯有誤會。再刑法上之偽造私文書罪，
以足生損害於公眾或他人為成立要件，而所謂足生損害，係指他人有可受法律保護之
利益，因此遭受損害或有受損害之虞而言。至公眾或他人是否因該私文書之偽造而實
受損害，則非所問。本件原判決認定上訴人盜取被害人韋振輝所有花旗銀行及中國信
託銀行信用卡後，先後三次持向特約商店盜刷消費計新台幣七萬五千七百六十元，並
於簽帳單上偽造「韋振輝」署押，自足以生損害於發卡銀行及韋振輝，原判決就此部
分論上訴人以連續行使偽造私文書罪，適用法則洵無違誤。縱令上訴人於犯後悔悟，
向發卡銀行表示願清償其消費額，甚或已清償部分並賠償上訴人，均屬犯後態度問題
，不影響上訴人成罪。至緩刑之宣告，除應具備刑法第七十四條所定條件外，並須有
可認為以暫不執行刑罰為適當之情形，始得為之，乃法院裁判時得依職權自由裁量之
事項，上訴人不得以原判決未宣告緩刑指為違背法令。此外，上訴人徒憑己意，對原
審職權之適法行使及原判決理由已詳為論斷之事項，任意爭辯，顯與法定上訴第三審
之形式要件不符，其上訴違背法律上之程式，應予駁回。
據上論結，應依刑事訴訟法第三百九十五條前段，判決如主文。
中      華      民      國    八十九    年     十二     月     十四     日
                              最高法院刑事第六庭
                                  審判長法官  謝  家  鶴
                                        法官  洪  文  章
                                        法官  花  滿  堂
                                        法官  陳  世  淙
                                        法官  洪  佳  濱
      右正本證明與原本無異
                                              書  記  官
中      華      民      國    八十九    年     十二     月    二十九    日


司法院資訊處製作；財團法人民間司法改革基金會備份。
